臺灣臺南地方法院民事判決　　　　　　　 92年度訴字第915號
原　　　告　戊○○○
　　　　　　乙○○
　　　　　　甲○○○
　　　　　　丙○○
　　　　　　庚○○○
　　　　　　己○○○
　　　　　　丁○○
共　　　同　郭淑慧律師
訴訟代理人
被　　　告　辛○○
訴訟代理人　壬○○
　　　　　　林樹根律師
　　　　　　洪茂松律師
上列當事人間請求債務人異議之訴事件，經本院於民國94年8月
24日言詞辯論終結，判決如下：
    主  文
被告不得持本院九十二年度執字第一一二一四號給付貨款強制執
行事件所依據之執行名義即本院八十四年度促字第六○二三號支
付命令暨確定證明對原告強制執行。
原告其餘之訴駁回。
訴訟費用由被告負擔三分之二，餘由原告負擔。
    事實及理由
一、原告主張：
  (一)原告等為已亡故之莊天福之法定繼承人，本案前經被告辛○
    ○聲請鈞院民事執行處查封原告乙○○、甲○○○、庚○○
    ○、丁○○等所有之不動產，原告等接獲鈞院查封通知時，
    不勝訝異！因不明就裡，到院閱卷後始知悉被告係以：
    (1)鈞院86年度執字第1473號，90年3月24日核發之債權憑證
      （債務人為原告等之被繼承人莊天福），上載債權金額新
      臺幣（下同）521,390元（已受償195,063元，其中4,985
      元為執行費用）為執行名義，聲請對原告等為強制執行。
      執行案號為92年度執字第1290號。
    (2)鈞院84年度促字第6023號支付命令暨確定證明書（債務人
      為原告等之被繼承人莊天福），上載債權金額1,174,432
      元。執行案號為92年度執字第11214號，併案由92年度執
      字第1290號執行。
  (二)次查據莊天福生前表示，其所有之債權債務關係已和解清償
    完畢，並未積欠款項，被告再為強制執行聲請，顯無理由。
    茲據悉被告前曾對莊天福提起刑事詐欺告訴，而獲不起訴處
    分確定；另被告亦曾對莊天福提起給付款項訴訟，相關卷內
    或有彼等已達成和解之相關資料，惟因莊天福已亡故，亡故
    前復因長年中風，原告等並未留存相關文件。
  (三)況查：
    (1)觀被告提出之鈞院84年度促字第6023號支付命令上載，債
      務人莊天福應給付予被告之款項係「民國76年間之貨款」
      ，而據悉債務人莊天福生前與被告交易往來商品係鋼筋買
      賣。
    (2)再參以民法第127條第8款規定「商人、製造人、手工業人
      所供給之商品及產物代價，其請求權，因二年不行使而消
      滅」；暨民法第137條第1、3項規定「時效中斷，自中斷
      之事由終止時，重行起算。經與確定判決有同一效力之執
      行名義所確定之請求權，其原有消滅時效期間不滿五年者
      ，因中斷而重行起算之時效期間為五年。」
    (3)即被告對債務人莊天福縱有貨款請求權，其請求權時效為
      二年，被告竟於84年6月間聲請就76年間之貨款核發支付
      命令，其請求權早已時效消滅；退步言，縱被告因聲請核
      發支付命令而時效中斷，惟重新起算之消滅時效期間為五
      年，逾時請求權消滅。茲觀此支付命令係鈞院於84年6月
      13日核發，則被告係於84年6月間聲請，中斷後，重新起
      算5年，原告至遲應於89年6月間請求，詎原告於92年3月
      21日檢附支付命令暨確定證明書具狀聲請併案執行，時效
      已消滅，原告等自得拒絕給付。
  (四)按執行名義成立後，如有消滅或妨礙債權人請求之事由發生
    ，債務人得於強制執行程序終結前，向執行法院對債權人提
    起異議之訴，強制執行法第14條第1項前段定有明文。所謂
    消滅債權請求之事由，係指足以使執行名義之請求權及執行
    力消滅之原因事實，如清償、提存、抵銷、免除、混同、消
    滅時效、和解債權之讓與、債務之承擔、解除條件之成就等
    ，始足當之（最高法院69年台上字第654號判例參照）
  (五)本案被告對原告等被繼承人莊天福之債權，業經莊天福與其
    和解清償完畢而消滅，另鈞院84年度促字第6023號支付命令
    執行名義所載貨款請求權，亦已罹於時效而消滅，原告等並
    無給付義務，惟被告再聲請強制執行，原告自得確認其債權
    ，請求權不存在，並提起債務人異議之訴。
  (六)對被告答辯所為陳述：
    (1)雖被告主張原告等被繼承人即原債務人莊天福承認系爭債
      權，並舉證人徐富彬為證云云，惟此與事實不符，原告等
      否認之，並分述如後：
      被告稱證人可證明「莊天福曾經將其所有之土地4筆賣
        給富生建設公司並且以書面同意移轉債權予被告」云云
        ，證人卻稱「莊天福當時有以口頭說要交給辛○○處理
        」云云。二人所陳顯然矛盾不符。
      證人所陳「莊天福當時有以口頭說要交給辛○○處理」
        云云，與被告所主張「莊天福承認債權云云」，根本不
        相涉。
      再觀鈞院調來之86年度執字第1473號執行卷，被告曾於
        86 年7月2日具狀聲請暫停拍賣，理由略謂「莊天福與
        其餘共有人等，將執行土地賣與富生建設公司，經富生
        建設公司與聲請人洽談後，願意將購買該土地之價金轉
        交聲請人」等語，即據被告當時所自陳，係伊與富生公
        司洽談云云；與本案主張莊天福移轉債權予被告云云，
        根本不同，如何令人置信？遑論被告所陳，係於鈞院86
        年度執字第1473號執行程序進行中（原始執行名亦為84
        年度促字第4175號支付命令），與鈞院86年度促字第
        6023號支付命令，全然無涉，被告如何牽強附會稱莊天
        福承認鈞院86年度促字第6023號支付命令上載債權云云
        ？
      尤其，證人自陳係聽第三人趙建文說前述事項云云，其
        既係聽聞而來，顯然無證據能力，根本無參酌之必要。
    (2)被告所指鈞院86年度執字第1473號事件之執行標的，即莊
      天福與他人共有之臺南縣永康市○○段479、479之1、479
      之2、479之3號等4筆土地，與證人徐富彬間之買賣情形如
      何，原告等並不知情，惟據悉，證人徐富彬所稱之曾交付
      600,000元訂金支票云云，莊天福並未收受，併此敘明。
    (3)依鈞院調來之85年度重訴字第293號分割共有物事件全卷
      ，已足資證明證人徐富彬所陳暨被告所為抗辯，確屬不實
      ，分述如後：
      本案證人徐富彬雖證稱「…最後經高等法院判決分割的
        地點，與我們要求不符，所以就一直放到現在。…莊天
        福當時有以口頭說要交給辛○○處理」、「應該是在地
        方法院第1次開庭時向趙建文說的」云云。
      查鈞院據被告所為陳報，調來85年度重訴字第293號分
        割共有物事件全卷，內有趙建文代理出庭資料，則徐富
        彬所指高等法院判決分割事件，應即指該案。
      綜觀該案地院卷宗，含莊天福在內之17名原告，係共同
        委任訴訟代理人進行訴訟，法院開庭通知單逕寄予訴訟
        代理人，莊天福從未親自開庭；全卷更無趙建文任代理
        人云云之記載，則莊天福何來如徐富彬所稱「在地方法
        院第1次開庭時向趙建文說，要交給辛○○處理」？
      又該案至高等法院審理時，趙建文曾受訴外人潘莊寶玉
        委任，於87年3月11日、4月10到庭，而後從未到庭。而
        莊天福部份，開庭通知單均由親人代收，其從未親自到
        庭，顯然二人並無接觸，絕無證人徐富彬所稱情事。
    (4)又被告於此分割共有物事件進行中，曾多次以利害關係人
      身分聲請閱卷或交付判決書，並陳述其據利害關係之理由
      為「莊天福系爭土地為伊聲請查封、得標」云云，從未如
      本案所陳之「莊天福承認84年度促字第6023號支付命令債
      權，並因已將系爭土地售予富生公司，故同意將債權移轉
      予被告」云云，足證被告辯稱莊天福承認84年度促字第
      6023號支付命令上載債權云云，確屬不實等語。
  (七)聲明：確認被告對原告等，就鈞院86年度執字第1473號、
    90年3月24日核發之債權憑證，上載521,390元及利息，暨鈞
    院84年度促字第6023號支付命令上載1,174,432元及利息等
    債權、請求權不存在。鈞院92年度執字第1290號、第
    11214 號等執行程序應予撤銷。
二、被告則以：
  (一)按執行名義成立後，如有消滅或妨礙債權人請求之事由發生
    ，債務人得於強制執行程序終結前，向執行法院對債權人提
    起異議之訴，強制執行法第14條第1項前段定有明文。則依
    本條項規定，得為債務人異議之訴之事由，以執行名義成立
    「後」發生者為限。例外情形，則限於同條第2項「執行名
    義無確定判決同一之效力者」之情形，始得以執行名義成立
    「前」，有債權不成立或消滅或妨礙債權人請求之事由，而
    得提起債務人異議之訴。
  (二)查，被告以鈞院84年度促字第4175號支付命令為執行名義，
    於86年1月30日聲請強制執行（執行案號：鈞院86年度執字
    第1473號），經一部清償，執行法院於90年3月24日發給86
    南院鵬實第1473號債權憑證。之後，被告以上開債權憑證為
    執行名義，於91年12月31日再聲請強制執行，執行案號：鈞
    院92年度執字第1290號執行事件。次查，被告以鈞院84年度
    促字第6023號支付命令為執行名義，於92年3月21日聲請強
    制執行，執行案號：鈞院92年度執字第11214號執行事件。
    原告就以上兩案強制執行事件提起債務人異議之訴，而兩案
    執行事件均係以支付命令為執行名義，而確定支付命令與判
    決有同一效力，則依強制執行法第14條第1項之規定，對以
    支付命令為執行名義之執行事件提起債務人異議之訴，應限
    於執行名義成立「後」所發生之事由。準此，本件原告主張
    有消滅或妨礙債權人請求之事由，亦以執行名義成立「後」
    所發生者為限。
  (三)原告主張系爭兩案執行事件之債務，被告對原告等被繼承人
    莊天福之債權，業經莊天福與其和解清償完畢而消滅云云，
    被告否認之，應由原告就其主張兩案執行債權已和解清償之
    事實，負舉證責任。況，莊天福係於91年10月3日去世，則
    原告固主張莊天福生前業已清償全部債務，惟姑不論原告並
    未舉證證明莊天福已清償債務之事實，且原告並未敘明莊天
    福何時清償，則若原告係主張莊天福於84年6月間法院核發
    支付命令之前已清償，縱依原告所主張之清償事由，亦屬執
    行名義成立「前」之事由，亦不得據以提起債務人異議之訴
    。
  (四)原告就鈞院92年度執字第11214號執行事件另依時效消滅為
    由，並主張：「被告對債權人莊天福縱有貨款請求權，其請
    求權時效為2年，被告竟於84年6月間聲請就76年間之貨款核
    發支付命令，其請求權早已時效消滅；退步言，縱被告因聲
    請核發支付命令而時效中斷，惟重新起算之消滅時效期間為
    5年，原告至遲應於89年6月間請求，詎被告於92年3月21日
    檢附支付命令暨確定證明書具狀聲請併案執行，時效已消滅
    ，原告等自得拒絕給付」云云，被告否認之。經查：
    (1)莊天福係於76年間向被告購買鋼筋而積欠貨款債務，此固
      為兩造不爭之事實。惟莊天福向被告購買貨物之後，被告
      即向莊天福請求貨款，莊天福亦承認其積欠貨款。本案兩
      案強制執行之執行名義（84年間之支付命令）所載債務則
      係積欠未還之貨款。事實上，在聲請支付命令之前，被告
      一直向莊天福催討，莊天福均承認貨款債務，惟之後則表
      示無力清償云云，因此，被告乃於84年間聲請核發支付命
      令，惟因一時查無莊天福財產，無法強制執行。嗣86年1
      月間，查得莊天福名下土地所有權登記，乃先以84年度促
      字第4175號支付命令，聲請強制執行，並於90年2月6日受
      清償195,063元（其中49,854元為執行費用）。
    (2)經查，莊天福就被告於84年間聲請法院核發84年度促字第
      4175號、84年度促字第6023號支付命令2案，均未聲明異
      議，足見被告所稱出售貨物之後，曾向莊天福請求給付貨
      款，莊天福亦承認積欠貨款之事實，僅當時無力清償而未
      清償乙節，確為真正。否則，莊天福若不承認對被告之債
      務，不可能未就支付命令聲明異議，而任由支付命令確定
      ，而發生與判決有同一效力之法律效果。
    (3)其次，被告以84年度促字第4175號支付命令於86年1月間
      聲請強制執行，直到90年2月6日獲清償195,063元之事實
      ，已如前述，均發生於莊天福生前之事。莊天福就被告聲
      請強制執行乙事，均未表示異議，而任由法院拍賣其財產
      ，足見莊天福在76年積欠債務之後，直到90年間法院拍定
      ，確有承認積欠被告債務之事實，堪以認定。
    (4)綜上所述，原告主張莊天福於76年間積欠被告債務，於78
      年間已時效完成云云，殊與事實不符。
    (5)況，被告於84年6月間聲請核發支付命令，已發生時效中
      斷之效力，消滅時效並延長為5年。且莊天福於87年底亦
      承認其對被告之債務，亦發生時效中斷，重新起算之效力
      。經查，證人徐富彬於鈞院82年8月18日言詞辯論時證稱
      ：「85、6年間是經人介紹要購買莊天福的4筆土地，當時
      是以我本人的名義購買要用來建屋共九百二十幾萬元，訂
      金600,000元交給共有人之一，但是交給誰我忘記了，支
      票有兌現。後來因為有一人住在該土地上拒絕搬遷，所以
      雙方有進行訴訟。原告是趙建文，他是我公司的業務員，
      被告是全部的地主。最後經高等法院判決分割的地點，與
      我們要求不符，所以就一直放在現在。地也沒有登記在我
      名下。莊天福當時有以口頭說要交給辛○○處理。」等語
      ，足證莊天福確有承認被告債務之事實。
  (五)末查，原告就其主張系爭兩案執行事件之債務，已和解清償
    之事實，迄未舉證證明。其次，原告就鈞院92年度執字第
    11214號執行事件，另主張時效消滅為妨礙債權人請求事由
    ，作為提起異議之訴之依據云云。惟消滅時效完成，僅使債
    務人取得行使拒絕給付之抗辯權，債權人之債權及債權請求
    權並不因債務人為時效抗辯而消滅，準此，原告訴之聲明第
    一項請求確認被告之債權及請求權不存在，尚於法不合等語
    置辯。
  (六)聲明：原告之訴駁回。
三、本件原告主張被告以本院86年度執字第1473號債權憑證、84
    年度促字第6023號支付命令為執行名義，聲請本院民事執行
    處92年度執字第1290號、11214號對其等財產為強制執行。
    惟前開執行名義之債務人即原告之被繼承人莊天福於生前已
    與被告達成和解，並依和解條件清償完畢，渠對被告之債權
    已經消滅，被告自無另循強制執行程序求償之理由；另一方
    面，被告依本院84年度促字第6023號支付命令所聲請執行之
    1,174,432元債權部份，已經罹於時效而消滅。為此提起債
    務人異議之訴，請求撤銷前開執行事件之執行程序等語。被
    告則否認與原告之被繼承人莊天福有達成和解之事實，並辯
    稱原告所為和解及清償之主張，縱屬事實，亦為執行名義成
    立前所發生，並不符合強制執行法第14條第1項債務人異議
    之訴之要件；又莊天福對於84年度促字第6023號支付命令所
    系爭之貨款債權，曾於87 年底予以承認，消滅時效應予中
    斷，嗣被告於92年3月21日聲請強制執行，自無罹於時效問
    題等語。
四、查本件原告主張其等均為訴外人莊天福之繼承人，被告先後
    於91年12月31日、92年3月21日，以本院90年3月24日86南院
    鵬執實字第1473號債權憑證（前為本院84年度促字第4175號
    支付命令）、84年度促字第6023號支付命令為執行名義，聲
    請對原告財產為強制執行（繫屬案號分別為本院92年度執字
    第1290號、92年度執字第11214號）等情，已經提出繼承系
    統表、前開執行名義、被告聲請狀影本各1份為據，被告就
    此並未爭執，且據本院調閱前開案卷查明無誤，可認屬實。
    而原告主張被告上揭執行名義之債權，已因其等被繼承人莊
    天福清償而消滅，另84年度促字第6023號支付命令之債權已
    罹於消滅時效等情，則為被告否認，並以前述情詞置辯，是
    本件兩造所爭執者，厥為原告之被繼承人莊天福就系爭執行
    債務，曾否與被告達成和解並清償；以及被告依84年度促字
    第6023號支付命令所主張債權，是否罹於消滅時效。
五、原告主張其等被繼承人莊天福與被告曾就系爭執行債務達成
    和解，並已清償完畢，係舉被告本人作為主要證據方法，惟
    經本院就訊被告，則陳稱：「（與莊天福）有關於鐵製品的
    生意（往來）」、「（莊天福）大約（欠）一百多萬元」、
    「莊天福只有跟我說要還錢，並沒有說要如何還。」等語，
    對於原告詢問莊天福是否曾召集債權人協調會並約定以積欠
    債務之二至三成清償等情，亦予以否認（本院94年8月5日言
    詞辯論筆錄），被告本人陳述顯不能做有利於原告之認定；
    此外，原告就莊天福已經清償系爭執行債務等情，則未提出
    其他證據以實其說，自難採取。
六、次查，被告以莊天福積欠貨款1,174,432元，於84年6月10日
    向本院提出聲請，經核發84年度促字第6023號支付命令，再
    於84年8月1日確定後，就該部分債權，則係於92年3月21日
    向本院聲請強制執行，期間相隔7年餘，此經本院調閱該督
    促程序、強制執行程序案卷審閱無訛。
  (一)按商人所供給之商品及產物之代價，因二年間不行使而消滅
    。又經確定判決或其他與確定判決有同一效力之執行名義所
    確定之請求權，其原有消滅時效期間不滿五年者，因中斷而
    重行起算之時效期間為五年。民法第127條第8款、第137條
    第3項分別定有明文。本件被告依84年度促字第6023號支付
    命令對原告之被繼承人莊天福所請求者，乃出售鋼筋之貨款
    債權，此據被告於該支付命令聲請狀中陳述甚明，依前揭民
    法第127條第8款規定，該請求權時效期間原為二年，惟因被
    告嗣後向本院聲請核發支付命令，莊天福且未於法定期間內
    提出異議，則被告之請求權已經取得與確定判決同一效力之
    執行名義，時效期間並依前引民法第137條第3項規定延長為
    五年，自該支付命令確定（84年8月1日）後起算，應於89年
    8月1日屆滿。
  (二)被告則辯稱自86年1月間以另件84年度促字第4175號支付命
    令聲請強制執行，迄至90年2月6日執行程序終結，莊天福均
    未表示異議，足見已經承認積欠被告債務；又莊天福亦曾於
    87年底承認該筆1,174,432元債務，請求權時效已經中斷等
    語，並舉證人徐富彬及同意書影本一紙（本院卷第99頁）為
    憑。經查：
    (1)被告以莊天福積欠票款521,390元，聲請本院核發支付命
      令（84年度促字第4175號）確定後，再於86年1月30日持
      該支付命令向本院聲請對莊天福財產為強制執行，嗣於90
      年3月24日執行完畢核發債權憑證與被告等情，已據本院
      調閱86年度執字第1473號給付票款強制執行事件查明，原
      告對此並未否認，要屬事實。被告雖以莊天福於該執行程
      序中，均未表示異議之情，抗辯渠已承認積欠被告債務，
      然按單純沈默並非意思表示，原則上不發生法律效果，莊
      天福對於被告聲請強制執行之行為縱未異議，亦不能據此
      認為渠有承認債務之意思；何況被告於該執行事件所主張
      者，乃於84年度促字第4175號支付命令所請求之521,390
      元票款債權，與系爭是否罹於時效之1,174,432元貨款債
      權並不相同，即使莊天福對於該筆票款債務不爭執，被告
      亦已部分受償，仍不能遽爾認為渠對於另筆貨款債權亦不
      爭執，被告此項抗辯，尚無可採。
    (2)證人徐富彬於本院言詞辯論時，雖證稱：「85、86年間經
      人介紹要購買莊天福的4筆土地，當時是以我本人的名義
      購買要用來建屋…後來因為有一人住在該土地上拒絕搬遷
      ，所以雙方有進行訴訟。原告是趙建文，他是我公司的業
      務人員，被告是全部的地主。最後經高等法案判決分割的
      地點，與我們要求不符，所以就一直放到現在。地也沒有
      登記在我名下。莊天福當時有以口頭說要交給辛○○處理
      」、「（莊天福）應該是在地方法院第一次開庭時向趙建
      文說的。」等語（本院92年8月18日言詞辯論筆錄，第33
      、34頁），惟本院依被告所述調閱本院85年度重訴字第
      293號分割共有物事件歷審卷結果，訴外人趙建文係於86
      年10月21日該案在臺灣高等法院臺南分院審理期間，始受
      共有人之一潘莊寶玉委任，其後則僅於87年1月21日、3月
      11日、4月10日庭期到場，至莊天福於該件審理期間，則
      從未報到，有該案卷報到單可憑，則訴外人莊天福與趙建
      文是否曾於該案審理期間接觸，已經無從證明，證人徐富
      彬所陳曾聽聞趙建文述說莊天福要將土地交給被告處理云
      云，亦屬無據。
    (3)被告另以記載「莊天福因積欠債權人辛○○債務新臺幣一
      六九萬五八二二元及其所滋生利息。所有坐落…四筆土地
      ，各持分二四分之一…所收訂金新台幣六十萬元及將來所
      收取價金，同意由已訂購之富生建設股份有限公司轉交給
      債權人辛○○，以償還債務…」等語，並署名「莊天福」
      之同意書一紙，作為莊天福承認債務之依據，然原告已否
      認該同意書之真正，並提出有莊天福背書之支票影本二紙
      資為佐證。按私文書應由舉證人證其真正，民事訴訟法第
      357條前段著有明文。本件被告以該同意書抗辯莊天福有
      承認債務之事實，既為原告所否認，被告自應就該同意書
      之真正負舉證責任。查被告提出該同意書，本為佐證證人
      徐富彬之前開陳述，然證人徐富彬所稱莊天福向趙建文表
      示同意將土地交給被告處理等情，既屬無法認定，則莊天
      福曾否簽署該分同意書，亦不能以證人徐富彬之陳述為據
      ；再對照原告所提出而為被告不爭執之支票影本，其上「
      莊天福」背書字跡，與該同意書上之「莊天福」顯然不同
      ，難以認定係由同一人所書寫；此外，被告並無其餘證據
      方法，可佐證莊天福已承認債務之事實，被告所辯莊天福
      於87年10月間因承認債務而使消滅時效中斷，乃不足取。
六、綜上所述，本件被告既明白否認曾與莊天福達成和解並收受
    清償，原告主張被告之系爭執行債權已因清償而消滅，乃屬
    無據；另一方面，被告執行名義中之84年度促字第6023號支
    付命令，係於84年8月1日確定，而被告則於92年3月21日方
    以該執行名義聲請強制執行，已經逾越5年之時效期間，被
    告雖抗辯莊天福因承認該筆債務而使時效中斷，然伊所提出
    之證據方法，俱不能證明莊天福有承認債務之事實，本院乃
    不採取，而認原告主張之時效抗辯為有理由。
七、末按民法第144條第1項規定時效完成後，債務人得拒絕給付
    ，是消滅時效完成之效力，不過發生拒絕給付之抗辯權，並
    非使請求權當然消滅，債務人若不行使其抗辨權，法院自不
    得以消滅時效業已完成，即認請求權已歸消滅。最高法院29
    年上字第1195號著有判例可資參照。本件原告就被告持為執
    行名義之84年度促字第6023號支付命令為時效抗辯，固有理
    由，惟依前開判例意旨，尚不能發生消滅被告該債權之效力
    ，原告請求確認被告於本院該支付命令所載1,174,432元及
    利息等債權不存在，乃無理由，不能准許。至於以該支付命
    令為執行名義之本院92年度執字第11214號執行程序，則因
    原告之時效抗辯而喪失執行力，被告不得依據該執行名義對
    原告為強制執行。
八、從而，原告請求被告於本院92年度執字第11214號給付貨款
    強制執行事件所據之執行名義即本院84年度促字第6023號支
    付命令，不許對原告為強制執行，應予准許；逾此部分之請
    求，則為無據，應予駁回。
九、結論：本件原告之訴為一部有理由，一部無理由，依民事訴
    訟法第79條，判決如主文。
中　　華　　民　　國　　94　　年　　 8　　月　　31　　日
                  民事第三庭    法　官　吳坤芳
以上正本係照原本作成
如對本判決上訴，須於判決送達後20日內向本院提出上訴狀
中　　華　　民　　國　　94　　年　　 8　　月　　31　　日
                                書記官　黃鋕偉
